臺灣臺北地方法院民事判決
111年度消字第16號
原      告  楊少儀  
訴訟代理人  陶秋菊律師

被      告  金興發股份有限公司

法定代理人  魏鳳珍  
訴訟代理人  廖世昌律師
複代理人    曾筱棋律師
訴訟代理人  張千金  

上列當事人間請求損害賠償事件，本院於民國111年9月20日言詞
辯論終結，判決如下：
    主      文
原告之訴及其假執行之聲請均駁回。
訴訟費用由原告負擔。 
    事實及理由
程序方面：訴狀送達後，原告不得將原訴變更或追加他訴，但
  擴張或減縮應受判決事項之聲明者，不在此限，民事訴訟法第
  255條第1項第3款定有明文。本件原告起訴時，聲明請求命被
  告給付原告新臺幣(下同)1,021,437元及其利息，嗣於民國111
  年9月20日變更聲明請求命被告給付原告410,345元及其利息，
  核屬減縮應受判決事項之聲明，尚非不許。
原告主張：原告於110年4月6日中午12時許，在臺北市中正區被
  告所設城中店選購商品，行經3樓往2樓之樓梯轉角處三角型階
  梯，因駐足觀覽、挑選牆面懸掛之大量商品，下樓時不慎踩空
  而跌落2樓地面，致右下腿脛骨及腓骨近端骨折、右胸及右手
  肘挫傷；被告於樓梯轉角處之牆面及扶手掛滿商品，致消費者
  分心又無法握持扶手行走，且三角型階梯面積變小卻未於明顯
  處為警告標示，其提供服務未符合當時科技或專業水準可合理
  期待之安全性，違反消費者保護法第7條第1項、第2項規定，
  致生損害於原告，原告得依消費者保護法第7條第3項、民法第
  184條第2項、第193條第1項、第195條第1項前段規定，請求被
  告賠償醫療費用114,375元、看護費用77,500元、工作薪資損
  失16,985元、交通費用1,485元及精神慰撫金10萬元，並依消
  費者保護法第51條規定，請求被告賠償懲罰性賠償金10萬元等
  情。聲明請求命被告給付原告410,345元及自起訴狀繕本送達
  翌日起至清償日止按年利率5%計算之利息，原告願供擔保，請
  准宣告假執行。
被告辯稱：被告已在店內2樓樓梯起始處、轉角處及3樓樓梯終
  點處，張貼「小心樓梯」警告標示，並裝設穩固扶手，其樓梯
  之設置管理符合當時建築法規，具備當時科技或專業水準可合
  理期待之安全性，無違反消費者保護法第7條規定；原告是在
  面對下樓階梯之狀況下，疏未注意步伐而踩空跌倒，與樓梯之
  設置管理無相當因果關係；縱認原告得請求賠償，其主張之自
  行轉診救護車費1,800元、自費病房費18,000元、手術後自費
  止痛處置費5,000元、證明書費580元及助行器費600元，均非
  必要之醫療費用，又未證明曾支出看護費、交通費及因請假而
  有工作薪資損失，上開請求為無理由，另被告設置管理樓梯並
  無過失，原告無從請求懲罰性賠償金，至於精神慰撫金則應酌
  減等語。聲明請求駁回原告之訴，如受不利判決，被告願供擔
  保，請准宣告免為假執行。
本院之判斷：
　本件原告主張：原告於110年4月6日中午12時許，在被告所設
  城中店選購商品，行經3樓往2樓之樓梯轉角處三角型階梯，曾
  駐足觀覽、挑選牆面懸掛之商品，下樓時不慎踩空而跌落2樓
  地面，致右下腿脛骨及腓骨近端骨折、右胸及右手肘挫傷等情
  ，有被告所提監視錄影光碟(被證1)及原告所提診斷證明書(卷
  第99、105頁原證6)為證，被告亦不爭執，堪信屬實。
　惟原告主張：被告於樓梯轉角處之牆面及扶手掛滿商品，致消
  費者分心又無法握持扶手行走，且三角型階梯面積變小卻未於
  明顯處為警告標示，其提供服務未符合當時科技或專業水準可
  合理期待之安全性，違反消費者保護法第7條第1項、第2項規
  定，致生損害於原告，原告得依消費者保護法第7條第3項、民
  法第184條第2項、第193條第1項、第195條第1項前段規定，請
  求被告賠償醫療費用114,375元、看護費用77,500元、工作薪
  資損失16,985元、交通費用1,485元及精神慰撫金10萬元，並
  得依消費者保護法第51條規定，請求被告賠償懲罰性賠償金10
  萬元等語，被告否認之，爰依兩造爭執要點分述如次。
　㈠原告下樓時跌落情形，有被告所提監視錄影光碟為證，原告
    不爭執影片內容顯示下列情形：(見卷第229至230頁)
　　⒈00至23秒：原告站在三角型階梯上，面向左側，翻看牆上
      掛列之商品。
　　⒉23至26秒：原告放開商品，站立觀看牆上掛列之商品後，
      先向右轉頭，緊接著身體向右轉。
　　⒊26至28秒：原告站在三角型階梯邊緣前約5至10公分處(該
      處約在三角型階梯邊緣之中間由上往下略偏右方，左方為
      牆面，右方有扶手)，並低頭看向下方階梯，隨即跨出右
      腳，緊接著身體向右下方傾斜、失去平衡、跌向下方。
　㈡原告主張被告違反消費者保護法第7條第1項規定，致生損害
    於原告，不足採信：
　　原告主張：被告於樓梯轉角處之牆面及扶手掛滿商品，致消
    費者分心又無法握持扶手行走，違反消費者保護法第7條第1
    項「從事設計、生產、製造商品或提供服務之企業經營者，
    於提供商品流通進入市場，或提供服務時，應確保該商品或
    服務，符合當時科技或專業水準可合理期待之安全性」之規
    定，致生損害於原告，被告否認之。審酌原告不爭執被告所
    提樓梯照片(被證2，原告準備書㈠狀第2頁第二項)，其中樓
    梯右側(下樓方向)固可見部分扶手下方掛有商品，惟轉角處
    下方並無懸掛商品(被證2之照片2)，難認原告站在轉角處三
    角型階梯上無法握持扶手行走。再者，審酌原告跌落前後情
    形，可知原告雖曾站在三角型階梯上翻看牆上掛列之商品，
    惟跌落前已放開商品，並向右轉身站在三角型階梯邊緣前低
    頭看向下方階梯，未再觀看商品，且向右轉身後所站位置在
    三角型階梯邊緣之中間略偏右方，卻未見有使用右方扶手之
    意，逕自低頭看向下方階梯，隨即跨出右腳欲下樓，則原告
    緊接著因身體向右下方傾斜、失去平衡而跌向下方，難認與
    被告在樓梯轉角處之牆面掛列商品有何相當因果關係。故原
    告主張被告違反消費者保護法第7條第1項規定，致生損害於
    原告，不足採信。
　㈢原告主張被告違反消費者保護法第7條第2項規定，致生損害
    於原告，不足採信：
　　原告主張：被告將樓梯轉角處之三角型階梯面積變小，卻未
    於明顯處為警告標示，違反消費者保護法第7條第2項「商品
    或服務具有危害消費者生命、身體、健康、財產之可能者，
    應於明顯處為警告標示及緊急處理危險之方法」之規定，被
    告否認之。審酌被告所提樓梯轉角處之三角型階梯照片(被
    證2之照片5、6)，可見其形狀為等邊直角三角形，直角邊各
    120公分，面積應有7,200平方公分(120×120÷2)，再參酌前
    述影片內容及原告所提影片截圖(原證3)，可見原告站在三
    角型階梯上，腳下有足夠平面供其前後左右移動翻看左側牆
    上掛列之商品，並可轉身站在該階梯邊緣前約5至10公分處
    準備下樓，難認該階梯因面積過小而有危害消費者生命、身
    體之虞，何況原告下樓前所站位置是在階梯邊緣(即三角形
    斜邊)中間略偏右方處，為該階梯最寬闊之處，益難認原告
    自該處跌向下方是因該階梯面積變小且無警告標示所致。故
    原告主張被告違反消費者保護法第7條第2項規定，致生損害
    於原告，不足採信。
　㈣綜上，原告主張：被告違反消費者保護法第7條第1項、第2項
    規定，致生損害於原告等語，不足採信。從而，原告依消費
    者保護法第7條第3項、民法第184條第2項、第193條第1項、
    第195條第1項前段規定，請求被告賠償醫療費用114,375元
    、看護費用77,500元、工作薪資損失16,985元、交通費用1,
    485元及精神慰撫金10萬元，並依消費者保護法第51條規定
    ，請求被告賠償懲罰性賠償金10萬元，為無理由。
綜上所述，原告依消費者保護法第7條第3項、民法第184條第2
  項、第193條第1項、第195條第1項前段規定，請求命被告給付
  原告410,345元及自起訴狀繕本送達翌日起至清償日止按年利
  率5%計算之利息，為無理由，應予駁回，其假執行之聲請應併
  予駁回。
本件事證已臻明確，兩造其餘攻擊防禦方法及所提證據，核與
  本件判決結果不生影響，爰不另一一論述，併予敘明。
據上論結，本件原告之訴為無理由。依民事訴訟法第78條，判
  決如主文。　　　　
中　　華　　民　　國　　111 　年　　10　　月　　14　　日
                  民事第九庭  法　官  林玲玉
以上正本係照原本作成。
如對本判決上訴，須於判決送達後20日內向本院提出上訴狀。如
委任律師提起上訴者，應一併繳納上訴審裁判費。
中　　華　　民　　國　　111 　年　　10　　月　　14　　日
                              書記官  張婕妤